【裁判字號】    92,易,796
【裁判日期】    920807
【裁判案由】    賭博等
【裁判全文】
臺灣彰化地方法院刑事判決                          九十二年度易字第七九六號
    公  訴  人  臺灣彰化地方法院檢察署檢察官
    被      告  甲○○
右列被告因違反電子遊戲場業管理條例案件，經檢察官提起公訴（九十二年度偵字第
一０六六號），本院判決如左：
    主  文
甲○○違反未依電子遊戲場業管理條例規定辦理營利事業登記者，不得經營電子遊戲
場業之規定，處拘役伍拾日，如易科罰金，以佰元折算壹日。扣案「虎豹二代」電
子遊戲機壹台（含ＩＣ板壹塊）、機具內新臺幣貳仟零肆拾元，均沒收之。
    事  實
一、甲○○曾於民國九十一年間因賭博等案件，經本院判處拘役三十日，緩刑二年確
    定，現仍在緩刑期間。猶不知悛悔，明知未依電子遊戲場業管理條例辦理營利事
    業登記者，不得擅自經營電子遊戲場業，竟仍未依上開規定辦理營利事業登記，
    即自九十一年十二月二十日起，在其所經營設於彰化縣埔鹽鄉○○村○○路○段
    四十二號麵店之公眾得出入場所內（起訴書誤載為彰化縣埔鹽鄉○○村○○路○
    段五十五號），擺設「虎豹二代」電子遊戲機具一台供不特定人把玩，而經營電
    子遊戲場業；並基於賭博之概括犯意，自同日起，以上開電子遊戲機為器具，連
    續與不特人賭博財物，其賭博方法為賭客投入新台幣（下同）十元硬幣啟動，螢
    幕即顯示十分，每次最少押一分，押中可得倍數一倍至二十倍不等之分數，否則
    分數漸歸零，所下之賭資則歸甲○○所有，若贏得分數，賭客則可直接自該機具
    之退幣口以一比一之比例兌換現金。嗣於九十二年一月七日十四時許，在上開處
    所，為警查獲，並當場扣得前揭賭博性電子遊戲機具「虎豹二代」一台（含ＩＣ
    板一塊）及機具內之賭資二千零四時元。
二、案經彰化縣警察局溪湖分局報請臺灣彰化地方法院檢察署檢察官偵查起訴。
    理  由
一、訊據被告甲○○固不否認曾於右揭時、地為警查獲前揭電子遊戲機具「虎豹二代
    」一台（含ＩＣ板一塊）及機具內之二千零四十元之事實，惟矢口否認有違反電
    子遊戲場業管理條例及賭博之犯行，辯稱：上開機具是人家不要的，伊撿回家給
    兒孫玩，該機具擺放之地點並無外人進出，只有家人才可以出入，又該機具內之
    零錢是伊兒孫把玩時所投的，再該機具之所以以鐵鍊鎖住是因為怕被別人偷走云
    云。惟查：右揭事實，業據被告於警訊中坦承不諱，並有卷附彰化縣警察局溪湖
    分局埔東分駐所現場紀錄表一紙、現場平面圖二紙及照片十九張為憑，復有「虎
    豹二代」電子遊戲機一台（含ＩＣ板一塊）及機具內之現金二千零四十元扣案可
    資佐證，被告雖於偵訊及本院調查、審理時翻異其詞，改以前詞置辯，然證人即
    當天查獲之員警楊英杰於偵查中到庭結證稱：「我們接獲檢舉說該地有擺設賭博
    性電子遊戲機，所以前去調查，被查獲之機台當時有插電，是放在店裡面的一個
    房間，位在廁所對面，那個房間沒有門」等語（見偵查卷第二十頁、第二十一頁
    筆錄），核與卷附之現場照片及現場檢查紀錄所示：該電子遊戲機係置放於只有
    門框，沒有門之房間內，並以鐵鍊繫鎖於牆面，為警查獲當時該機具有插電，機
    具內並有零錢二千零四十元等情相符，且被告亦於偵查中供稱：「（為何鎖起來
    ？）我怕我們如果不在家，會被別人亂動。（為何別人會看見？）有客人要玩，
    可是我就是不讓客人玩」等語（見偵查卷第二十頁筆錄），足見被告置放上開電
    子遊戲機之地點，並非如被告所辯係他人不得自由出入之場所，否則何需將該機
    具以鐵鍊鎖住？又怎會有客人知悉該機具之所在而要求把玩？是以置放上開電子
    遊戲機之房間確係不特定人所得自由出入之場所，為公眾得出入之場所無訛；復
    查上開電子遊戲機尚能正常供人把玩，並無毀損或故障之情事，此業據被告供承
    在卷，衡諸市場行情，該電子遊戲機價值不菲，若無毀損或故障之情事，豈會任
    意將之棄置？又若該機具確係他人棄置之顯無價值之物，被告何須特地以鐵鍊將
    之鎖住？再被告係以經營麵攤為業，衡情當亟需零錢找換，苟上開電子遊戲機僅
    係單純供家人娛樂所用，豈會於該機具內置放高達二千零四十元之十元硬幣？從
    而，被告事後所辯，均顯悖與常情，顯係事後卸責之詞，不足採信。本件事證明
    確，被告犯行堪以認定。
二、按電子遊戲場業管理條例所稱電子遊戲機，指利用電、電子、電腦、機械或其他
    類似方式操縱，以產生或顯示聲光影像、圖案、動作之遊樂機具，或利用上述方
    式操縱鋼珠或鋼片發射之遊樂機具（但未具影像、圖案，僅供兒童騎乘者，不包
    括在內）；又未依電子遊戲場業管理條例規定辦理營利事業登記者，不得經營電
    子遊戲場業，違反者，處行為人一年以下有期徒刑、拘役或科或併科新臺幣五十
    萬元以上二百五十萬元以下罰金，電子遊戲場業管理條例第四條第一項、第十五
    條、第二十二條分別定有明文。再查上開電子遊戲機輸贏之機率不確定，係以該
    機具出現之偶然事實決定勝負，被告在公眾得出入之場所設置上開電子遊戲機供
    不特定人把玩，性質上係以該機具代替其與他人賭博財物，是核被告所為，係犯
    刑法第二百六十六條第一項前段之在公眾得出入之場所賭博財物罪，及違反電子
    遊戲場業管理條例第十五條規定，應依同條例第二十二條處斷。被告先後多次賭
    博犯行，時間緊接，所犯係構成要件相同之罪，顯係基於概括犯意反覆為之，為
    連續犯，依法應論以一罪，並加重其刑；至於被告未依電子遊戲場業管理條例規
    定辦理營利事業登記而經營電子遊戲場業之犯行，為一包括之犯行，尚非符合連
    續犯之要件；復按刑法第五十五條所謂之牽連犯，係指二個以上之行為有方法與
    結果之關係者而言，亦即必須以犯一罪之方法行為犯他罪，或以犯一罪之結果行
    為犯他罪，始足當之，查本件被告未辦理電子遊戲場業營利事業登記，在其所經
    營之麵店內擺設賭博性電子遊戲機台經營電子遊戲場業，此項作為行為該當應辦
    理營利事業登記而不登記之誡命規範，自屬已違反電子遊戲場業管理條例第十五
    條之規定，符合同條例第二十二條規定之構成要件，應依該法條論科；換言之，
    單純不申辦營利事業登記之不作為並不構成罪責，該條例第二十二條所非難評價
    者係違背應作為 (申辦登記)而不作為 (申辦登記)，實施設置具賭博或妨害風
    化之設計及裝置之電子遊戲機之作為犯行，亦即處罰性質上仍屬作為犯之犯罪行
    為，無涉不作為犯刑罰問題。再被告以違反電子遊戲場業管理條例第十五條規定
    之方法，用以犯連續賭博罪，其所犯電子遊戲場業管理條例第二十二條之罪與刑
    法第二百六十六條第一項前段之罪間，自有方法結果之牽連關係，應從一重之電
    子遊戲場業管理條例第二十二條規定處斷（最高法院九十年度台非字第二七六號
    判決可資參照）。爰審酌被告擺設賭博性電子遊戲機供人玩賭，致使年輕人沉溺
    其中，不知上進，影響社會風氣非微，且其前已曾違反電子遊戲場業管理條例及
    犯賭博罪，經本院判刑確定，現仍在緩刑期間，竟再為上開犯行，顯不知悔改，
    暨考量被告擺設電子遊戲機具之數量、犯罪所得之利益、犯罪所生之損害及其犯
    罪動機、目的、手段暨犯後猶否認犯行、飾詞卸責之態度等一切情狀，量處如主
文所示之刑，並諭知易科罰金之折算標準，以示懲儆。另扣案之「虎豹二代」電
    子遊戲機一台（含ＩＣ板一塊）及機具內之賭資硬幣二千零四十元，係當場賭博
    之器具與在賭檯之財物，爰併依刑法第二百六十六條第二項之規定宣告沒收。
據上論斷，應依刑事訴訟法第二百九十九條第一項前段，電子遊戲場業管理條例第二
十二條，刑法第十一條前段、第二百六十六條第一項前段、第二項、第五十五條、第
四十一條第一項前段，罰金罰鍰提高標準條例第一條前段、第二條，判決如主文。
本案經檢察官孫沛琦到庭執行職務。
中      華      民      國    九十二    年      八      月      七      日
                              臺灣彰化地方法院刑事第一庭
                                  審判長法官   葉   榮   郎
                                  法      官   陳   秋   錦
                                  法      官   簡   璽   容
右正本證明與原本無異。
如不服本判決，應於判決送達後十日內向本院提出上訴狀( 須附繕本 )。
                                  法院書記官   王   惠   嬌
中      華      民      國    九十二    年      八      月      八日
刑法第二百六十六條
在公共場所或公眾得出入之場所賭博財物者，處一千元以下罰金，但以供人暫時娛樂
之物為賭博者，不在此限。
當場賭博之器具與在賭檯或兌換籌碼處之財物，不問屬於犯人與否，沒收之。
電子遊戲場業管理條例第二十二條：
違反第十五條規定者，處行為人一年以下有期徒刑、拘役或併科新臺幣五十萬元以上
二百五十萬元以下罰金。


司法院資訊處製作；財團法人民間司法改革基金會備份。
